臺灣高雄地方法院刑事判決　　　　　　 100年度易字第1175號
公　訴　人　臺灣高雄地方法院檢察署檢察官
被　　　告　王志紋
上列被告因竊盜案件，經檢察官提起公訴（100 年度偵字第2151
3 號），因被告於準備程序中就被訴事實為有罪之陳述，經告知
簡式審判程序之旨，並聽取當事人之意見後，本院裁定行簡式審
判程序，判決如下：
    主  文
王志紋犯如附表所示之罪，共玖罪，均累犯，各處如附表所示之
刑。應執行有期徒刑年，扣案之老虎鉗、活動扳手、鑰匙各壹
支，均沒收。
    事  實
一、王志紋前因竊盜、毒品案件，經本院以民國97年度易字第98
    8 號、97年度審訴字第3185號、第3385號、97年度審簡字第
    4283號先後判處有期徒刑5 月、9 月、10月、4 月確定，並
    經定應執行刑為有期徒刑2 年2 月確定，於99年8 月9 日縮
    刑期滿而執行完畢。猶不知悔改，意圖為自己不法所有，為
    下列竊盜行為：
  (一)於100 年7 月10日上午10時許，在高雄市○○區○○街（起
    訴書誤載為部後街）21巷33弄8 號，攜帶客觀上足供兇器使
    用之老虎鉗1 支，破壞附加於前揭無人居住之建築物大門上
    門鎖，進入該處後，再以屋內拾得之梅花扳手及一字型螺絲
    起子各1 支，依序拆卸裝設於該屋內、黃宗熙所有之抽水馬
    達1 台、不鏽鋼架1 組，復徒手竊取黃宗熙所有之青銅製品
    法器4 支、不鏽鋼管1 捆、不銹鋼桌腳4 支（起訴書漏載）
    ，得手後，攜前開竊得物品前往資源回收場變賣時，於同日
    12時20分許，在高雄市○○區○○路525 號，為警當場查獲
    ，並扣得其所有供竊盜之工具老虎鉗1 支。
  (二)於100 年7 月10日21時35分許，在高雄市前金區○○○路「
    立德棒球場」旁，以其自備之鑰匙1 支，竊取謝采珍所有之
    車牌號碼K93-737 號重型機車1 輛【價值新臺幣（下同）10
    ,000元】，得手後，騎乘上開機車供己代步使用；嗣於100
    年7 月11日凌晨2 時40分許，在高雄市左營區○○○路6 巷
    口，為警查獲。
  (三)於100 年7 月15日上午7 時前某時許，在高雄市○○區○○
    街26之12號5 樓屋外，徒手竊取鄭筠芃所有之莊頭北牌熱水
    器1 台（價值5,000 元），得手後攜至某不詳資源回收場變
    賣。
  (四)於100 年7 月15日中午12時10分前某時許，在高雄市左營區
    ○○○路40號前，以其自備之鑰匙1 支，竊取劉惠夫所有之
    車牌號碼YNK-738 號輕型機車1 輛（價值6,000 元），得手
    後供己騎乘使用。
  (五)於100 年7 月17日上午9 時許（起訴書誤載為7 時前某時許
    ），在高雄市左營區○○○路83巷4 號前，以其自備之鑰匙
    1 支，竊取李福仲所有之車牌號碼XQW-329 號重型機車1 輛
    （價值10,000元），得手後供己騎乘使用。
  (六)於100 年7 月17日15時許（起訴書誤載為上午7 時許），在
    高雄市左營區舊城巷182 號屋外，徒手竊取芮萬來所有之林
    內牌熱水器1 台（價值5,000 元），得手後攜離現場。
  (七)於100 年7 月19日上午10時前某時許，在高雄市左營區○○
    ○路99巷14號對面，以其自備之鑰匙1 支，竊取關嘉緒所有
    之車牌號碼YVH-706 號輕型機車1 輛（價值1,500 元），得
    手後供己騎乘使用。
  (八)於100 年7 月19日上午10時20分許，在高雄市○○區○○路
    與銘傳路口，以其自備之鑰匙1 支，竊取谷克成所有之車牌
    號碼XMS-741 號重型機車1 輛（價值10,000元），得手後供
    己騎乘使用。
  (九)於100 年7 月20日13時55分許，騎乘前揭竊得之XMS-741 號
    機車，至高雄市左營區慕義巷27之1 號住宅屋外後方，並攜
    帶其所有足供兇器使用之活動扳手1 支，下手拆卸而竊取郭
    振強所有之熱水器1 台（價值5,000 元），得手後，正搬離
    現場之際，旋於同日14時許，在上址遭郭振強發現後報警而
    當場查獲，並扣得王志紋所有供竊取熱水器所用之活動扳手
    1 支；及另扣得其前揭竊取各次機車所用之鑰匙1 支。王志
    紋於犯罪偵查機關尚未知悉上開(三)至(六)之竊盜犯罪行為人為
    何人時，主動向高雄市政府警察局左營分局舊城派出所員警
    供出上開(三)至(六)之竊盜犯行，自首而接受裁判，始悉上情。
二、案經郭振強訴由高雄市政府警察局左營分局移請臺灣高雄地
    方法院檢察署檢察官偵查起訴。
    理  由
一、本件被告王志紋所犯非死刑、無期徒刑、最輕本刑為3 年以
    上有期徒刑之罪，亦非高等法院管轄第一審案件之罪，其於
    準備程序中就被訴事實為有罪之陳述，經本院告知簡式審判
    程序之旨，並聽取當事人之意見後，依刑事訴訟法第273 條
    之1 第1 項規定裁定行簡式審判程序，合先敘明。
二、上開事實，迭據被告王志紋於警詢、偵查及本院審理中坦認
    不諱，核與證人即被害人黃宗熙之女黃珮瑄、被害人謝采珍
    、鄭筠芃、劉惠夫、李福仲、芮萬來、關嘉緒、谷克成、告
    訴人郭振強於警詢中證述之情節相符，並有扣押物品目錄表
    、贓物認領保管單及現場照片等附卷可稽，復有被告所有供
    竊盜所用之老虎鉗、鑰匙、活動扳手各1 支扣案可資佐證，
    足徵被告任意性之上開自白與事實相符，堪予採為認定犯罪
    事實之憑據。事證明確，被告前開犯行，均堪認定。
三、按刑法第321 條第1 項第3 款所稱兇器，其種類並無限制，
    凡客觀上足對人之生命、身體安全構成威脅，具有危險性之
    兇器均屬之，且祇須行竊時攜帶此種具有危險性之兇器為已
    足，不以攜帶之初有行兇之意圖為必要（最高法院79臺上字
    第5253號判例意旨可資參照）。查被告持供竊盜之扣案老虎
    鉗、活動扳手各1 支，及當場撿拾持以犯案之梅花扳手、一
    字螺絲起子各1 支，皆為質地堅硬之金屬製品，若持之揮打
    ，客觀上顯足以對人之生命、身體安全構成威脅，具有危險
    性，應屬兇器無訛。核被告事實一之(一)所為，係犯刑法第32
    1 條第1 項第2 款、第3 款之攜帶兇器毀壞安全設備竊盜罪
    ；其事實一之(二)至(八)所為，均係犯刑法第320 條第1 項之竊
    盜罪；其事實一之(九)所為，係犯刑法第321 條第1 項第3款
    之攜帶兇器竊盜罪。被告上開9 次犯行，犯意各別，行為互
    殊，應予分論併罰。被告曾有如事實欄所示之前科紀錄，有
    卷附之臺灣高等法院被告前案紀錄表可稽，其於有期徒刑執
    行完畢後5 年內，故意再犯本件有期徒刑以上之各罪，均為
    累犯，均應依刑法第47條第1 項規定加重其刑。又被告於有
    犯罪偵查權限之員警尚未知悉事實(三)至(六)之犯罪行為人為何
    人時，主動向高雄市政府警察局左營分局員警供出上開(三)至
    (六)之竊盜犯行，自首而願接受裁判，此觀之其100 年7 月20
    日警詢筆錄即明（100 年度偵字第21513 號卷第7 至10頁）
    ，符合刑法第62條自首之規定，足證其犯後已知坦承過錯，
    尚有悔意，爰就其所犯事實(三)至(六)竊盜罪減輕其刑；此部分
    並依法先加後減之。爰審酌被告素行不佳，有前開刑案紀錄
    資料可稽，仍不知悔改，年輕力壯，竟不思以己力賺取財物
    ，貪圖不勞而獲，一再竊取他人財物，危害他人財產安全，
    破壞社會治安情節要難謂輕微，念其犯後始終坦承犯行，態
    度良好，復斟酌其犯罪動機、目的、生活狀況、智識程度，
    所竊得之財物價值、攜帶兇器、破壞安全設備之犯罪手段等
    一切情狀，認分別量處如主文所示之刑，並定其應執行刑有
    期徒刑3 年為適當；檢察官具體求處定應執行刑2 年6 月，
    尚嫌過輕。扣案老虎鉗1 支，係被告所有供其事實一之(一)犯
    罪所用之物；扣案鑰匙1 支，係被告所有供其事實一之(二)、
    (四)、(五)、(七)、(八)竊盜機車所用之物；扣案活動扳手1 支，係
    被告所有供其事實一之(九)竊盜犯罪所用之物，業據被告於本
    院審理時供明在卷（本院卷第37頁），應依刑法第38條第1
    項第2 款規定，於其各次所犯竊盜罪名下宣告沒收。
四、公訴人雖當庭聲請對被告宣告強制工作。惟按保安處分係對
    受處分人將來之危險性所為拘束其身體、自由等之處置，以
    達教化與治療之目的，為刑罰之補充制度。本諸法治國家保
    障人權之原理及刑法之保護作用，其法律規定之內容，應受
    比例原則之規範，使保安處分之宣告，與行為人所為行為之
    嚴重性、行為人所表現之危險性及對於行為人未來行為之期
    待性相當（參照最高法院88年度台上字第7339號判決意旨）
    。次按竊盜犯贓物犯保安處分條例係刑法第90條第1 項之特
    別規定，應優先適用竊盜犯贓物犯保安處分條例之規定；該
    條例第2 條第4 項規定：「應執行之刑未達1 年以上者，不
    適用本條例」，是竊盜犯罪之宣告刑，如未符合達1 年以上
    之標準，即無從宣告強制工作處分。查被告雖有如事實欄所
    示之竊盜前科，然距本案已逾2 年以上，尚乏證據證明被告
    有何犯罪習慣；又本院審酌被告之動機、目的、犯罪情節、
    手段等，認被告所犯各罪以量處如主文所示之刑為適當，是
    被告所處各罪之宣告刑，既均未達有期徒刑1 年以上，且難
    以證明有犯罪習慣，參照前揭說明，即不得宣告強制工作，
    併予敘明。
據上論斷，應依刑事訴訟法第273 條之1 第1 項、第299 條第1
項前段，刑法第320 條第1 項、第321 條第1 項第2 款、第3 款
、第47條第1 項、第62條、第38條第1 項第2 款、第51條第5 款
、第9 款，刑法施行法第1 條之1 ，判決如主文。
本案經檢察官鄭靜筠到庭執行職務。
中    華    民    國   100    年    8     月    19    日
                  刑事第十一庭  法  官  林韋岑
以上正本證明與原本無異。
如不服本判決應於收受判決後10日內向本院提出上訴書狀，並應
敘述具體理由。其未敘述上訴理由者，應於上訴期間屆滿後20日
內向本院補提理由書(均須按他造當事人之人數附繕本)「切勿逕
送上級法院」。
中    華    民    國   100    年    8     月    19    日
                                書記官  黃旭淑
附表：
┌─────┬────────────────────────┐
│犯罪事實  │              主           文                   │
├─────┼────────────────────────┤
│事實一之(一)│王志紋犯攜帶兇器、毀壞安全設備竊盜罪，累犯，處有│
│          │期徒刑捌月，扣案老虎鉗壹支沒收。                │
├─────┼────────────────────────┤
│事實一之(二)│王志紋犯竊盜罪，累犯，處有期徒刑肆月，扣案鑰匙壹│
│          │支沒收。                                        │
├─────┼────────────────────────┤
│事實一之(三)│王志紋犯竊盜罪，累犯，處有期徒刑月。          │
├─────┼────────────────────────┤
│事實一之(四)│王志紋犯竊盜罪，累犯，處有期徒刑月，扣案鑰匙壹│
│          │支沒收。                                        │
├─────┼────────────────────────┤
│事實一之(五)│王志紋犯竊盜罪，累犯，處有期徒刑月，扣案鑰匙壹│
│          │支沒收。                                        │
├─────┼────────────────────────┤
│事實一之(六)│王志紋犯竊盜罪，累犯，處有期徒刑月。          │
├─────┼────────────────────────┤
│事實一之(七)│王志紋犯竊盜罪，累犯，處有期徒刑肆月，扣案鑰匙壹│
│          │支沒收。                                        │
├─────┼────────────────────────┤
│事實一之(八)│王志紋犯竊盜罪，累犯，處有期徒刑肆月，扣案鑰匙壹│
│          │支沒收。                                        │
├─────┼────────────────────────┤
│事實一之(九)│王志紋犯攜帶兇器竊盜罪，累犯，處有期徒刑捌月，扣│
│          │案活動扳手壹支沒收。                            │
└─────┴────────────────────────┘
【附錄本判決論罪科刑法條】
中華民國刑法第320條第1項：
（普通竊盜罪）
意圖為自己或第三人不法之所有，而竊取他人之動產者，為竊盜
罪，處5  年以下有期徒刑、拘役或 5 百元以下罰金。
中華民國刑法第321條：
（加重竊盜罪）
犯竊盜罪而有下列情形之一者，處 6 月以上、5 年以下有期徒
刑，得併科新臺幣 10 萬元以下罰金：
一、侵入住宅或有人居住之建築物、船艦或隱匿其內而犯之者。
二、毀越門扇、牆垣或其他安全設備而犯之者。
三、攜帶兇器而犯之者。
四、結夥三人以上而犯之者。
五、乘火災、水災或其他災害之際而犯之者。
六、在車站、埠頭、航空站或其他供水、陸、空公眾運輸之舟、
    車、航空機內而犯之者。
前項之未遂犯罰之。